Fillipi Santos Peixoto

Desenvolvedor PHP

E-mail: fillipideveloper@gmail.com | LinkedIn: https://www.linkedin.com/in/fillipi-santos-dev/

Resumo Profissional

Desenvolvedor PHP com mais de 6 anos de experiência em criação, manutenção e evolução de aplicações web. Especialista em PHP e modelagem de dados, com forte atuação em integrações com APIs, otimização de performance e segurança da informação.

Foco constante em entregar soluções que aprimorem a experiência do usuário e a qualidade dos aplicativos.

Perfil profissional marcado por ética, trabalho em equipe, pontualidade e comprometimento com entregas seguras e de qualidade.

Experiência Profissional

2024 - Desenvolvedor PHP | Doity

Na Doity, sou responsável pelas demandas do time de Produto. Minhas ações como desenvolvedor impactam centenas de eventos e milhares de inscrições mensais. Com as tecnologias: PHP, CakePHP, HTML5, CSS3, Vue, JavaScript, JQuery, Composer, Git e Git Flow.

- Desenvolvimento e manutenção de APIs escaláveis, garantindo alta performance e segurança da plataforma e dos APPs.
- Mentoria de novos desenvolvedores e melhoria contínua das práticas de desenvolvimento.
- Aplicação de princípios de Clean Code e realização de testes unitários para garantir a confiabilidade do código.
- Documentação das regras de negócio, processos.

2020-2021 - Desenvolvedor PHP | Smile Saúde

Colaborei no desenvolvimento de melhorias e na manutenção de um ERP em PHP no setor de planos de saúde para milhares de beneficiários e centenas de cooperados que consumiam um Webservice com 3 plataformas e integravam 3 bases de dados diferentes, Oracle 11g, PostgreSQL e MySql. O grande desafio foi sempre manter a integração desses ambientes legados.

2018-2020 - Desenvolvedor PHP | TecSoft

Atuei no desenvolvimento web de um sistema ERP em PHP na área de saneamento público para dezenas de clientes e em outro sistema web de Gestão Escolar para dezenas de escolas. Colaborei com soluções onde havia necessidade de modernizar um sistema legado desenvolvido em Delphi para um sistema web.

Tecnologias que domino

- Back-end: PHP e Python
- Front-end: HTML, CSS, JavaScript e JQuery
- Framework: CakePHP, Codelgniter e Laravel
- Bancos de dados: MySQL, PostgreSQL, Oracle e SQL Server
- Ferramentas de versionamento: Git e GitHub
- Metodologias ágeis: Scrum e Kanban
- Testes unitários
- Clean code
- Proteção de dados sensíveis
- Prevenção de vulnerabilidades

Educação

Bacharel em Análise de Sistemas - CESMAC | 2007 - 2012 Inglês técnico